【裁判字號】    98,易,1600
【裁判日期】    981230
【裁判案由】    竊盜
【裁判全文】
臺灣高雄地方法院刑事判決              98年度易字第1600號
公  訴  人  臺灣高雄地方法院檢察署檢察官
被      告  甲○○
上列被告因竊盜案件，經檢察官提起公訴（98年度偵字第37413
號），本院判決如下：
    主  文
甲○○犯攜帶兇器竊盜罪，累犯，處有期徒刑拾月；扣案之梅花
型板手壹把、Ｔ型板手壹把、彈簧刀壹支，均沒收。又犯攜帶兇
器竊盜罪，累犯，處有期徒刑拾月；扣案之梅花型板手壹把、Ｔ
型板手壹把、彈簧刀壹支，均沒收。應執行有期徒刑壹年陸月；
扣案之梅花型板手壹把、Ｔ型板手壹把、彈簧刀壹支，均沒收。
    事  實
一、甲○○前於民國93年間因傷害案件，經本院93年度簡字第10
    87號判處有期徒刑3 月確定，又因搶奪、竊盜及槍砲彈藥刀
    械管制條例案件，經本院93年度訴字第453 號分別判處有期
    徒刑7 月、10月、1 年4 月併科罰金新臺幣（下同）15萬元
    及應執行2 年6 月併科罰金15萬元確定，惟上開搶奪犯行部
    分，經最高法院93年度臺非字第304 號為公訴不受理判決，
    上開傷害、竊盜及違反槍砲彈藥刀械管制條例之部分，則經
    本院以94年度聲字第1582號裁定應執行有期徒刑2 年併科罰
    金15萬元確定，甫於95年8 月14日縮刑期滿執行完畢。詎猶
    仍不知悔改，竟基於意圖為自己不法所有之犯意，攜帶客觀
    上可供兇器使用之梅花型板手1 把、Ｔ型板手1 把及彈簧刀
    1 支等物，分別於：
  (一)98年12月11日上午5 時許，在高雄市苓雅區○○○路320 號
    前，持上開梅花型板手1 把為工具，竊得乙○○所有停放於
    路旁車牌號碼026-EUA 號重型機車之車牌1 面，得手後旋即
    懸掛在其所騎駛車牌號碼888-BJY 號重型機車上，以掩人耳
    目。
  (二)98年12月11日上午7 時18分許，騎駛上開經換裝車牌之機車
    前至高雄縣鳥松鄉○○路32號前，見丙○○所有車牌號碼05
    26-FB 號自小貨車停放於路旁，即持上開Ｔ型板手1 把敲碎
    上開自小貨車之車窗，並伸手進入該車內竊取丙○○所有之
    皮包1 只得手，適因丙○○當場發現並立即追喊，甲○○即
    將該只皮包棄置在地企圖逃跑，但因遭在場路人攔阻及報警
    處理而被逮獲，並當場扣得Ｔ型板手1 把、梅花型板手1 把
    、彈簧刀1 支。
二、案經高雄縣政府警察局仁武分局報告臺灣高雄地方法院檢察
    署檢察官偵查起訴。
    理  由
一、按被告以外之人於審判外之陳述，雖不符刑事訴訟法第159
    條之1 至第159 條之4 之規定，而經當事人於審判程序同意
    作為證據，法院審酌該言詞或書面陳述作成時之情況，認為
    適當者，亦得為證據；當事人、代理人或辯護人於法院調查
    證據時，知有同法第159 條第1 項不得為證據之情形，而未
    於言詞辯論終結前聲明異議者，視為有前項之同意，同法第
    159 條之5 已明揭其旨。本案本院用以認定被告犯罪事實存
    否之被告以外之人於審判外之言詞及書面陳述，雖為傳聞證
    據，然經檢察官、被告於本院審判時，均同意作為證據（見
    本院卷第19頁），另本院審酌其等陳述作成時之情況，均無
    何不適當之情形，是依上開規定均得作為證據。
二、訊據被告甲○○對於上開犯罪事實，迭於警詢、偵查及本院
    審理中坦承不諱，核與被害人乙○○、丙○○於警詢中之供
    述相符（見警卷第6 至10頁），並有扣押筆錄、扣押物品目
    錄表、贓物認領保管單、車輛協尋電腦輸入單各1 份及照片
    9 張在卷可稽（見警卷第11至20頁），足認被告前開自白與
    事實相符。公訴意旨雖認被告所為上揭事實一(二)之部分係屬
    未遂，然被告既已將被害人丙○○之皮包自車內取出置於其
    之管領力下，嗣後是因被人查覺在後追喊方將該只皮包棄之
    在地，故縱令被告持有該只皮包之時間甚為短暫，亦屬業已
    得手，是上揭公訴意旨容有誤會，附此敘明。本件事證明確
    ，被告上開2 件加重竊盜既遂犯行，洵堪認定，均應依法論
    科。
三、按刑法第321 條第1 項第3 款之攜帶兇器竊盜罪，係以行為
    人攜帶兇器竊盜為其加重條件，此所謂之兇器，其種類並無
    限制，凡客觀上足以對人之生命、身體、安全構成威脅，具
    有危險性之兇器均屬之，且祇須行竊時攜帶此種具有危險性
    之兇器為已足，並不以攜帶之初有行兇之意圖為必要（最高
    法院79年臺上字第5253號判例可資參照）。查本件被告行竊
    時隨身攜帶用以竊取上開機車車牌之梅花型板手1 把、敲碎
    上開車輛車窗所用之Ｔ型板手1 把及自承用以防身之彈簧刀
    1 支等物，均屬堅硬銳器，既能被使用於拆卸車牌、敲破車
    窗及用以防身，客觀上自足以對人之身體、生命、安全構成
    威脅，當屬兇器無訛。是核被告甲○○所為2 件竊盜犯行，
    均係犯刑法第321 條第1 項第3 款攜帶兇器加重竊盜罪。又
    被告所為上開2 件竊盜犯行，犯意各別，行為互殊，應予分
    論併罰。公訴人認被告所為上開事實一(二)之犯行部分，應以
    加重竊盜未遂罪處斷，尚有未合，業如前述，然因其與加重
    竊盜既遂罪間，原係適用同一法條，不生變更起訴法條之問
    題，併予敘明。另查被告有事實欄所載之前科紀錄，有臺灣
    高等法院被告前案紀錄表在卷可稽，其受有期徒刑執行完畢
    ，5 年內故意再犯本件最重本刑為有期徒刑以上之2 罪，均
    為累犯，各應依刑法第47條第1 項規定加重其刑。爰審酌被
    告正值年輕力壯時期，不知循合法途徑賺取生活報酬，竟多
    次持足以作為兇器之器具行竊被害人之財物，惡性非輕，所
    為嚴重破壞社會治安並造成社會大眾生活恐慌，自應予以嚴
    懲，惟念及其犯後尚知坦認全部犯行，態度尚可，並斟酌其
    犯罪之動機、目的、手段、所生之危害、智識程度、生活狀
    況等一切情狀，分別量處如主文所示之刑及定其應執行刑。
    至扣案之Ｔ型板手1 把、梅花型板手1 把、彈簧刀1 支，均
    係被告所有且為上開2 件竊盜犯行時隨身攜帶作為犯罪或預
    備犯罪所用之物，業據被告供承在卷，自均應在各罪項下依
    刑法第38條第1 項第2 款之規定宣告沒收之。
據上論斷，應依刑事訴訟法第284 條之1 、第299 條第1 項前段
，刑法第321 條第1 項第3 款、第47條第1 項、第38條第1 項第
2 款、第51條第5 款，刑法施行法第1 條之1 ，判決如主文。
本案經檢察官丁○○到庭執行職務。
中    華    民    國    98    年    12    月    30    日
                  刑事第四庭    法  官  葉文博
以上正本證明與原本無異。
如不服本判決應於收受本判決後10日內向本院提出上訴書狀，並
應敘述具體理由，如未敘述上訴理由者，應於上訴期間屆滿後20
日內補提理由書狀於本院（均須按他造當事人之人數附繕本）「
切勿逕送上級法院」。
中    華    民    國    98    年    12    月    30    日
                                書記官  李柏親
附錄本判決論罪之法條：
中華民國刑法第321條
（加重竊盜罪）
犯竊盜罪而有左列情形之一者，處6 月以上、5 年以下有期徒刑
：
一  於夜間侵入住宅或有人居住之建築物、船艦或隱匿其內而犯
    之者。
二  毀越門扇、牆垣或其他安全設備而犯之者。
三  攜帶兇器而犯之者。
四  結夥三人以上而犯之者。
五  乘火災、水災或其他災害之際而犯之者。
六  在車站或埠頭而犯之者。
前項之未遂犯罰之。

司法院資訊處製作；財團法人民間司法改革基金會備份。
